【裁判字號】    99,訴,528
【裁判日期】    990624
【裁判案由】    毒品危害防制條例
【裁判全文】
臺灣高雄地方法院刑事判決               99年度訴字第528號
公  訴  人  臺灣高雄地方法院檢察署檢察官
被      告  丙○○
指定辯護人  本院公設辯護人陳信凱
上列被告因違反毒品危害防制條例案件，經檢察官提起公訴（99
年度偵字第6693號、99年度偵字第7937號），本院判決如下：
    主  文
丙○○運輸第三級毒品，處有期徒刑肆年，併科罰金新臺幣拾
萬元，罰金如易服勞役，以新臺幣壹仟元折算壹日。扣案如附表
編號1 至5 所示之物均沒收。
    事  實
一、丙○○（綽號「咪仔」）明知愷他命（俗稱「Ｋ他命」）為
    政府公告列管之第三級毒品，因有施用第三級毒品愷他命之
    惡習，竟未經許可，以附表編號4 之行動電話及門號與販毒
    者聯繫，於民國99年2 月21日凌晨4 時許，在臺北市中山區
    ○○○路首席酒店，向真實姓名年籍不詳、綽號「滷蛋」之
    男子，以新臺幣（下同）30萬元購入如附表編號1 、2 所示
    之第三級毒品愷他命（驗前純質淨重868.299 公克）而持有
    之。惟丙○○於購入上開第三級毒品愷他命後，因該次購買
    數量甚多，丙○○恐己無法施用完，且購入金額不斐，遂變
    更為意圖販賣而持有第三級毒品之犯意而持有上開愷他命，
    並基於運輸第三級毒品愷他命之犯意，於99年2 月24日上午
    8 時許，以如附表編號3 所示之斜背包攜帶如附表編號1 、
    2 所示之愷他命，持附表編號5 所示車票由台北搭乘臺灣高
    鐵運輸至高雄左營，欲伺機出售牟利，惟因故未售出該等愷
    他命，後於同日晚間8 時30分許，丙○○正欲離開高雄市○
    ○區○○路118 號8 樓之2 友人住處返回台北時，在該大樓
    門口為警當場查獲，並在丙○○身上扣得其所有如附表編號
    1 至7 所示之物，經警持搜索票至上址搜索後，另扣得如附
    表編號8 至14所示之物。
二、案經行政院海岸巡防署南部地區巡防局及甲○○政府警察局
    移送臺灣高雄地方法院檢察署檢察官偵查起訴。
    理  由
壹、證據能力之認定：
    按被告以外之人（包括證人、鑑定人、告訴人、被害人及共
    同被告等）於審判外之陳述雖不符前4 條（刑事訴訟法第15
    9 條之1 至159 條之4 ）之規定，而經當事人於審判程序同
    意作為證據，法院審酌該言詞陳述或書面陳述作成時之情況
    ，認為適當者，亦得為證據；當事人、代理人或辯護人於法
    院調查證據時，知有刑事訴訟法第159 條第1 項不得為證據
    之情形，而未於言詞辯論終結前聲明異議者，視為有前項之
    同意，刑事訴訟法第159 條之5 定有明文。經查，本判決所
    引用之各項證據資料，其屬於被告以外之人於審判外之陳述
    者，均據本院於調查證據程序逐一提示並告以要旨，檢察官
    、被告、辯護人均知該等證據為被告以外之人之審判外陳述
    ，已表示同意作為證據（見院一卷第29頁、42頁反面）及未
    於言詞辯論終結前聲明異議，本院審酌上開證據作成時之情
    況，亦無不當取供等情形，認為以之作為本案之證據亦屬適
    當，依刑事訴訟法第159 條之5 規定，應有證據能力。
貳、實體部分：
一、上揭犯罪事實，業據被告丙○○於警詢、偵訊及本院審理時
    坦承不諱（見警一卷第22至27頁、偵卷第3 至10頁、院一卷
    第9 、28、45頁），並有如附表所示之物扣案及搜索扣押筆
    錄、扣押物品目錄表各2 份、扣押物品清單1 份（見警一卷
    第7 至11頁、第15至19頁、偵卷第42、43頁）、照片13張（
    見警一卷第55至61頁）、通訊監察譯文（見警一卷第45至51
    頁）在卷可憑。又被告為警查扣如附表編號1 、2 所示之毒
    品，經送高雄醫學大學附設中和紀念醫院檢驗結果，確係第
    三級毒品愷他命，且驗前淨重1009.651公克，驗後淨重1009
    .628公克，純度86％，驗前純質淨重868.299 公克之事實，
    亦有高雄醫學大學附設中和紀念醫院99年3 月16日檢驗報告
    1 紙在卷可稽（見偵卷第41頁）。綜上，被告上開自白與事
    實相符，應堪採信，本案事證明確，被告犯行堪以認定，應
    依法論科。
二、按愷他命係屬毒品危害防制條例第2 條第2 項第3 款規定列
    管之第三級毒品。又按毒品危害防制條例之運輸毒品罪，所
    稱之「運輸」係指轉運輸送而言，不以國外輸入國內或國內
    輸出國外者為限，其在「國內運送」者，亦屬之，至於運輸
    之動機、目的是否意在為己或為他人，運輸之方法為海運、
    空運、陸運或兼而有之，均非所問（最高法院94台上2845號
    判決意旨參照）。是核被告所為，係犯毒品危害防制條例第
    4 條第3 項運輸第三級毒品罪、同條例第5 條第3 項之意圖
    販賣而持有第三級毒品罪。被告持有第三級毒品之低度行為
    ，為意圖販賣而持有之高度行為所吸收，不另論罪。被告以
    一行為，觸犯上開2 罪名（運輸第三級毒品罪及意圖販賣而
    持有第三級毒品罪），為想像競合犯，依刑法第55條之規定
    ，應從一重依運輸第三級毒品罪處斷。又被告於偵、審中均
    自白犯罪，爰依毒品危害防制條例第17條第2 項之規定，減
    輕其刑。茲審酌被告前無經法院判刑之前科紀錄，有臺灣高
    等法院被告前案紀錄表1 份在卷可按，素行尚佳，其自身有
    施用毒品之惡習，當知毒品對於人體身心之殘害非淺，竟運
    輸第三級毒品愷他命及伺機出售牟利，另衡以被告為警查扣
    之毒品愷他命數量頗多，被告犯後已知錯坦承犯行及其犯罪
    之動機、目的、手段、智識程度（高職畢業）、生活狀況暨
    檢察官對本案科刑範圍之意見（有期徒刑6 年）等一切情狀
    ，認檢察官上開求處之刑，稍屬過重，爰量處如主文所示之
    刑（含併科罰金），並就併科罰金部分，諭知如主文所示之
    易服勞役折算標準，以資懲戒。扣案如附表編號1 、2 所示
    之第三級毒品愷他命，為違禁物，爰依刑法第38條第1 項第
    1 款規定宣告沒收之；如附表編號3 至5 所示之物，均為被
    告丙○○所有，且分別係被告供本案犯罪所用之物，業據被
    告於本院審理時供述在卷（見院一卷第11、44頁），爰依毒
    品危害防制條例第19條第1 項規定予以宣告沒收之。另鑑驗
    耗用之毒品，既已滅失，自無庸宣告沒收。至其他扣案物（
    附表編號6 至14號），均非違禁物，且其中編號6 、7 之扣
    案物，無確切證據證明與本案犯罪有關，另編號8 至14號之
    扣案物，均非被告所有，業據被告於本院審理時供述甚明，
    亦無積極證據證明係被告所有供本案犯罪所用，故本院均不
    為沒收之諭知，附此敘明。
據上論斷，應依刑事訴訟法第299 條第1 項前段，毒品危害防制
條例第4 條第3 項、第5 條第3 項、第17條第2 項、第19條第1
項，刑法第11條、第55條、第42條第3 項、第38條第1 項第1 款
，判決如主文。
本案經檢察官乙○○到庭執行職務。
中    華    民    國    99    年    6     月    24    日
                  刑事第五庭審判長法  官  廖建瑜
                                  法  官  陳盈吉
                                  法  官  林永村
以上正本係照原本作成。
如不服本判決應於收受本判決後10日內向本院提出上訴書狀，並
應敘述具體理由，如未敘述上訴理由者，應於上訴期間屆滿後20
日內補提理由書狀於本院（均須按他造當事人之人數附繕本）「
切勿逕送上級法院」。
中    華    民    國    99    年    6     月    24    日
                                  書記官  王珮樺
附表：
┌──┬──────────┬────────────┐
│編號│物品名稱及數量      │備註                    │
├──┼──────────┼─────┬──────┤
│ 1  │第三級毒品愷他命（白│毛重約1,00│毛重共約1,02│
│    │色晶體粉末）1 大包  │0公克     │0 公克，驗前│
│    │                    │          │淨重1,009.65│
├──┼──────────┼─────┤1 公克，驗後│
│ 2  │第三級毒品愷他命（白│內含5 小包│淨重1,009.62│
│    │色晶體粉末）1 包    │，毛重共約│8 公克，純度│
│    │                    │20公克    │86％，驗前純│
│    │                    │          │質淨重868.29│
│    │                    │          │9 公克      │
├──┼──────────┼─────┴──────┤
│ 3  │仿LV斜背包1 只      │                        │
├──┼──────────┼────────────┤
│ 4  │黑色NOKIA6500 行動電│                        │
│    │話1 支（序號：357683│                        │
│    │000000000 號，含其內│                        │
│    │0000000000號門號SIM │                        │
│    │卡1 張）            │                        │
├──┼──────────┼────────────┤
│ 5  │台北至高雄臺灣高鐵車│日期99年2 月24日。      │
│    │票1 張              │                        │
├──┼──────────┼────────────┤
│ 6  │SAMSUNG ANYCALL 行動│原警局扣押物品清單序號記│
│    │電話1 支（序號：3557│載錯誤，見偵卷第42頁    │
│    │00000000000 ，含其內│                        │
│    │0000000000號門號SIM │                        │
│    │卡1 張）            │                        │
├──┼──────────┼────────────┤
│ 7  │鑰匙1 串（8支）     │                        │
├──┼──────────┼────────────┤
│ 8  │監視器主機1 台      │                        │
├──┼──────────┼────────────┤
│ 9  │監視器螢幕1 台      │                        │
├──┼──────────┼────────────┤
│ 10 │行動電話SIM 卡1 張（│                        │
│    │門號：0000000000號）│                        │
├──┼──────────┼────────────┤
│ 11 │SAMSUNG SGHC268 行動│                        │
│    │電話1 支（序號：1879│                        │
│    │00000000 號）       │                        │
├──┼──────────┼────────────┤
│ 12 │SAMSUNG SGHC268 行動│                        │
│    │電話1 支（序號：3576│                        │
│    │00000000號 ）       │                        │
├──┼──────────┼────────────┤
│ 13 │ 帳冊1 本           │                        │
├──┼──────────┼────────────┤
│ 14 │ 遙控器1 個         │見偵卷第43頁            │
└──┴──────────┴────────────┘
附錄本案論罪法條：
毒品危害防制條例第4 條第3 項
製造、運輸、販賣第三級毒品者，處5 年以上有期徒刑，得併科
新臺幣7 百萬元以下罰金。
毒品危害防制條例第5 條第3 項
意圖販賣而持有第三級毒品者，處3 年以上 10 年以下有期徒刑
，得併科新臺幣3 百萬元以下罰金。

司法院資訊處製作；財團法人民間司法改革基金會備份。
